【裁判字號】    99,附民,35
【裁判日期】    990224
【裁判案由】    毀棄損壞
【裁判全文】
臺灣高雄地方法院刑事附帶民事訴訟判決  99年度附民字第35號
原      告  乙○○
            丙○○
被      告  甲○○
上列被告因毀棄損壞案件（98年度易字第1596號），經原告提起
附帶民事訴訟，請求損害賠償，本院於民國99年2 月3 日言詞辯
論終結，判決如下：
    主  文
被告應給付原告丙○○新臺幣玖仟元。
原告乙○○之訴及假執行之聲請均駁回。
本判決第一項得假執行。
       事實及理由
一、原告起訴主張：原告乙○○、丙○○為夫妻，乙○○為車號
    E5-8517 號小客車之使用人，丙○○為該車之所有人，於民
    國97年12月25日上午5 時45分許，被告甲○○竟持不明器物
    ，將停放於乙○○位高雄縣大樹鄉○○村○○路172 號住處
    門前上開小客車刮傷，造成該車之右前葉、右前門、右後門
    及右後葉漆面刮傷毀損，致原告花費新臺幣（下同）9,000
    元，將上開受損部分修復至原狀，爰依民法第184 條第1 項
    之規定，提起本件刑事附帶民事訴訟，請求被告負損害賠償
    責任。並聲明：（一）被告應於刑事判決後給付原告9,000
    元。（二）願供擔保請准宣告假執行等語。
二、被告則聲明：駁回原告之訴。其答辯事實理由均引用刑事卷
    宗。
三、按附帶民事訴訟之判決，應以刑事訴訟法所認定之事實為據
    ，刑事訴訟法第500 條前段定有明文。本件原告丙○○起訴
    主張其所有車牌號碼E5-8517 號自小客車烤漆為被告所損壞
    之部分，經本院以98年度易字第1596號刑事判決認定：被告
    甲○○基於損壞他人物品之故意，於97年12月25日上午5 時
    45分許，在高雄縣大樹鄉○○村○○路172 號，持不明器物
    刮損原告丙○○所有車牌號碼E5-8517 號自用小客車右前葉
    、右前門、右後門及右後葉烤漆，足以生損害於原告丙○○
    ，揆諸前開規定，應認原告丙○○上開主張為真實。
四、按因故意或過失，不法侵害他人之權利者，負賠償責任，負
    損害賠償責任者，除法律另有規定或契約另有訂定外，應回
    復他方損害發生前之原狀，第1 項情形，債權人得請求支付
    回復原狀所必要之費用，以代回復原狀，民法第184 條第1
    項前段、第213條第1項、第3項分別定有明文。本件被告損
    壞原告丙○○所有汽車右前葉、右前門、右後門及右後葉烤
    漆之行為，既經本院刑事判決認定有罪，已如前述，原告丙○○主張被告應負侵權行為損害賠償責任，自屬有據，而原
    告丙○○主張回復原狀所需費用為9,000 元，有原告提出之
    裕昌汽車股份有限公司估價單為證（見偵卷第23頁），故原
    告丙○○起訴請求被告給付9000元，為有理由，應予准許。
    至於原告乙○○並非該車之所有權人，僅為該車之使用者，
    有車號查詢汽車車籍資料1 紙附卷可稽，是卷內並無證據足
    徵其有因被告之不法侵害致其權利受損之主張及證據，是原
    告乙○○之請求，並無理由，應予駁回。
五、本件係所命給付之金額未逾50萬元之判決，就原告勝訴部分
    ，應依職權宣告假執行，原告供擔保宣告假執行之聲請，應
    視為職權宣告之提醒，爰依民事訴訟法第389 條第1 項第5
    款規定，依職權宣告假執行。至原告敗訴部分，其假執行之
    聲請已失所依附，應予駁回。
據上論結：原告之訴為一部有理由，一部無理由，依刑事訴訟法
第502 條、第491 條第10款、民事訴訟法第389 條第1 項第5 款
，判決如主文。
中    華    民    國    99    年    2     月    24    日
                  刑事第一庭    法  官  張琬如
以上正本證明與原本無異。
如不服本判決應於收受本判決後10日內向本院提出上訴書狀，並
應敘述具體理由，如未敘述上訴理由者，應於上訴期間屆滿後20
日內補提理由書狀於本院（均須按他造當事人之人數附繕本）「
切勿逕送上級法院」。
中    華    民    國    99    年    2     月    25    日
                                書記官  劉甄庭

司法院資訊處製作；財團法人民間司法改革基金會備份。
